# 关于套期会计

提问人：jxq425 时间：2017-08-13 18:20:55
请教各位大侠，如果一个企业从历史上看每年均有较为稳定的外销收入，比如企业预估大概会收款 1000 万美金，企业与银行做个 500万美金的远期结售汇产品，按照最新的套期会计，这个购买的 500 万美金的远期产品能不能认定为套期保值，按照套期会计来处理？
虽然企业能够预估大概的年度美元收款总额，但是并不能准确预计收到美元的时间和金额。而且银行提供的产品也是按月度的，只能买每个月结算多少，这样。
如果想要按照套期会计来处理，企业需要准备哪些材料。

回答人：chenyiwei
难度较大，这类情况很难证明与被套期项目的对应关系和测算套期有效性，还是建议按照一般的交易性衍生工具进行会计处理。